臺灣高雄地方法院刑事判決           100年度審易字第2429號
公  訴  人  臺灣高雄地方法院檢察署檢察官
被      告  施宏明
                （現於法務部矯正署高雄看守所另案羈押中）
上列被告因竊盜案件，經檢察官提起公訴（100 年度偵字第
17501 號），嗣本院訊問被告後，因被告就其被訴事實為有罪之
陳述，經詢問被告及檢察官之意見後，合議庭裁定由受命法官依
簡式審判程序獨任審理，並判決如下：
    主  文
施宏明犯竊盜罪，累犯，處有期徒刑伍月。又犯攜帶兇器竊盜罪
，累犯，處有期徒刑拾月。扳手、破壞剪各壹支，均沒收。應執
行有期徒刑壹年貳月。扳手、破壞剪各壹支，均沒收。
    事  實
一、施宏明前於民國95、96年間因強盜、施用毒品、竊盜、詐欺
    等案件，經本院分別以95年度訴字第3071號判處有期徒刑3
    年10月、95年度訴字第3221號判處有期徒刑9 月、95年度易
    字第1580號判處有期徒刑8 月、95年度簡字第6743號判處有
    期徒刑4 月確定，經減刑後合併定應執行刑為有期徒刑4 年
    5 月15日，於99年7 月16日因縮短刑期假釋出監，並交付保
    護管束，至99年11月19日假釋期滿未經撤銷假釋，視為徒刑
    執行完畢。詎猶仍不知悔改，分別為下列行為：
  (一)於100 年5 月1 日1 時許，在高雄市新興區○○○路51號前
    ，見陳慧珍所有之車牌號碼XFW-202 號重型機車停放該處且
    無人看管，竟基於意圖為自己不法所有之竊盜犯意，而以自
    備鑰匙強行插入機車鑰匙孔發動引擎之方式，竊取上開機車
    後逃逸。
  (二)於同日3 時許，騎乘上開竊得之機車行經在高雄市○○區○
    ○街168 號前，見陳俊隆所有之車號6G-4049 號自小貨車無
    人看管，認有機可趁，遂另行基於意圖為自己不法所有之竊
    盜犯意，而持客觀可為兇器之扳手及破壞剪各1 支，拆卸該
    輛自小貨車之汽車電瓶1 顆，得手後旋即離去。嗣經警調閱
    路口監視器後，循線查獲，並扣得上開機車1 台。
二、案經高雄市政府警察局新興分局移送臺灣高雄地方法院檢察
    署檢察官偵查起訴。
    理  由
一、本件被告施宏明所犯係死刑、無期徒刑、最輕本刑為3 年以
    上有期徒刑以外之罪，其於準備程序中就被訴事實為有罪之
    陳述，經法官告知簡式審判程序之旨，並聽取公訴人及被告
    之意見後，本院認為尚無不得或不宜進行簡式審判程序之情
    形，爰依刑事訴訟法第273 條之1 第1 項規定，裁定進行簡
    式審判程序。又簡式審判程序之證據調查，依刑事訴訟法第
    273 條之2 規定，不受同法第159 條第1 項審判外陳述排除
    之限制，再被告、檢察官對於卷內之各項證據亦均同意有證
    據能力（本院卷第39頁），故卷內所列之各項證據，自得作
    為證據，先予敘明。
二、訊據被告施宏明對於上開犯罪事實均坦承不諱，核與被害人
    陳慧珍、陳俊隆於警詢時所指訴之情節相符，復有高雄市政
    府警察局新興分局扣押筆錄及扣押物品目錄表各1 份（偵卷
    第8 至12頁）、監視錄影器翻拍照片6 張及現場照片3 張（
    偵卷第13至17頁）、贓物認領保管單1 份（偵卷第18頁）在
    卷可憑。綜上所述，被告上開任意性之自白既有前揭證據可
    佐，核與事實相符，自得採為論罪科刑之依據，是本案事證
    已臻明確，被告犯行洵堪認定，應予依法論科。
三、按刑法第321條第1項第3款之攜帶兇器竊盜罪，係以行為人
    攜帶兇器竊盜為其加重條件，此所謂兇器，其種類並無限制
    ，凡客觀上足對人之生命、身體、安全構成威脅，具有危險
    性之兇器均屬之，且祇須行竊時攜帶此種具有危險性之兇器
    為已足，並不以攜帶之初有行兇之意圖為必要，最高法院79
    年臺上字第5253號著有判例可資參照。本件犯罪工具之扳手
    、破壞剪各1 支，均係屬金屬製品，質地堅硬，客觀上足以
    對人之生命、身體、安全構成威脅，自屬兇器無訛。
四、核被告施宏明所為2 次犯行，係犯刑法第320 條第1 項之普
    通竊盜罪及同法第321 條第1 項第3 款之攜帶兇器竊盜罪。
    被告所犯上開2 罪，犯意各別，罪名互異，應予分論併罰。
    又被告有犯罪事實欄所載之犯罪前科及執行情形，有臺灣高
    等法院被告前案紀錄表1 份在卷可查，其於上開有期徒刑執
    行完畢後5 年內，故意再犯本件有期徒刑以上之2 罪，均為
    累犯，爰均依刑法第47條第1 項之規定加重其刑。審酌被告
    竟不思以己力賺取所需，率爾竊取他人財物，侵害他人之財
    產權，所為實屬不該，惟念其犯後已坦承犯行，態度尚可，
    及其犯罪動機、目的、手段，並部分被害人已取回失竊物等
    一切情狀，認檢察官請求就普通竊盜量處被告有期徒刑5 月
    ，加重竊盜量處10月，並定應執行1 年2 月等語，尚屬妥適
    。爰分別量處如主文所示之刑，並定其應執行之刑，以示懲
    儆。末被告持以犯事實(二)犯行之扳手、破壞剪各1 支，雖未
    扣案，然不能證明業已滅失，爰依刑法第38條第1 項第2 款
    規定，予以宣告沒收，附此敘明。
據上論斷，應依刑事訴訟法第299 條第1 項前段、第273 條之1
第1 項，刑法第320 條第1 項、第321 條第1 項第3 款、第51條
第5 款、第47條第1 項、第38條第1 項第2 款，刑法施行法第1
條之1，判決如主文。
本案經檢察官到庭執行職務。
中    華    民    國     100     年    8    月   19   日
                  刑事第十庭     法  官  張  震
以上正本證明與原本無異。
如不服本判決應於收受送達後十日內向本院提出上訴書狀，並應
敘述具體理由；其未敘述上訴理由者，應於上訴期間屆滿後二十
日內向本院補提理由書（均須按他造當事人之人數附繕本）「切
勿逕送上級法院」。
中    華    民    國     100     年    8    月   19   日
                                 書記官  邱家銘
附錄犯罪科刑法條：
中華民國刑法第320條
意圖為自己或第三人不法之所有，而竊取他人之動產者，為竊盜
罪，處5 年以下有期徒刑、拘役或5 百元以下罰金。
意圖為自己或第三人不法之利益，而竊佔他人之不動產者，依前
項之規定處斷。
前二項之未遂犯罰之。
中華民國刑法第321條
犯竊盜罪而有下列情形之一者，處6月以上、5年以下有期徒刑，
得併科新臺幣10萬元以下罰金：
一、侵入住宅或有人居住之建築物、船艦或隱匿其內而犯之者。
二、毀越門扇、牆垣或其他安全設備而犯之者。
三、攜帶兇器而犯之者。
四、結夥三人以上而犯之者。
五、乘火災、水災或其他災害之際而犯之者。
六、在車站、埠頭、航空站或其他供水、陸、空公眾運輸之舟、
    車、航空機內而犯之者。
前項之未遂犯罰之。